Config:
  hfst:
    Gen: ../../../src/generator-gt-norm.hfst
    Morph: ../../../src/analyser-gt-norm.hfst
  xerox:
    Gen: ../../../src/generator-gt-norm.xfst
    Morph: ../../../src/analyser-gt-norm.xfst
    App: lookup

Tests:
  
  Verb - atim - ok : # -m animate noun
     atim+N+AN+Sg: atim
     atim+N+AN+Pl: atimwak
     atim+N+AN+Loc: atimohk
     atim+N+AN+Sg+Px1Sg: nitêm
     atim+N+AN+Sg+Px2Sg: kitêm
     atim+N+AN+Sg+Px3Sg: otêma
     atim+N+AN+Sg+Px1Pl: nitêminân
     atim+N+AN+Sg+Px12Pl: kitêminaw
     atim+N+AN+Sg+Px2Pl: kitêmiwâw
     atim+N+AN+Sg+Px3Pl: otêmiwâwa
     atim+N+AN+Pl+Px1Sg: nitêmak
     atim+N+AN+Pl+Px2Sg: kitêmak
     atim+N+AN+Pl+Px3Sg: otêma
     atim+N+AN+Pl+Px1Pl: nitêminânak
     atim+N+AN+Pl+Px12Pl: kitêminawak
     atim+N+AN+Pl+Px2Pl: kitêmiwâwak
     atim+N+AN+Pl+Px3Pl: otêmiwâwa
     


#      atim+N+AN+Loc: atimohk really rare form
# atim+N+AN+Sg+Px3Sg: otêma	!!final a is because of obviative 3-on-3 marking
# atim+N+AN+Pl+Px3Pl: otêmiwâwa!!final a is because of obviative 3-on-3 marking
